【裁判字號】    97,抗,541
【裁判日期】    970409
【裁判案由】    假扣押
【裁判全文】
臺灣高等法院民事裁定                   97年度抗字第541號
抗  告  人  甲○○
上列抗告人因與相對人戴國榮即育慈企業社間假扣押事件，對於
中華民國97年年 3月17日臺灣臺北地方法院97年度裁全字第2182
號裁定，提起抗告，本院裁定如下：
    主      文
原裁定廢棄。
抗告人以新臺幣拾伍萬元為相對人供擔保後，得對相對人之財
產在新臺幣壹佰零肆萬陸仟捌佰伍拾元之範圍內為假扣押。
相對人如為抗告人供擔保金新臺幣壹佰零肆萬陸仟捌佰伍拾元時
，得免為或撤銷假扣押。
聲請及抗告訴訟費用由相對人負擔。
    理      由
一、按債權人就金錢請求或得易為金錢請求之請求，欲保全強制
    執行者，得聲請假扣押；又假扣押，非有日後不能強制執行
    或甚難執行之虞者，不得為之，民事訴訟法第522條第1項、
    第523條第1項定有明文。所謂不能強制執行，如債務人浪費
    財產、增加負擔或就其財產為不利益之處分，將成為無資力
    之情形等是；所謂甚難執行之虞者，如債務人將移往遠方或
    逃匿是也。又請求及假扣押之原因應釋明之；前項釋明如有
    不足，而債權人陳明願供擔保或法院認為適當者，法院得定
    相當之擔保，命供擔保後為假扣押，亦為民事訴訟法第526
    條第1項、第2項所明定。
二、本件抗告人即債權人在原法院聲請意旨略以：伊執有相對人
    簽發金額依序為新臺幣（下同）32萬5,000元、20萬1,850元
    、12萬元、20萬元、及20萬元之支票5紙，合計金額為104萬
    6,850元， 惟屆期提示，均遭付款銀行以存款不足及列入拒
    絕往來戶為由，予以退票，足見相對人將成為無資力，為恐
    日後有不能強制執行或甚難執行之虞，願供擔保以補釋明之
    不足，爰請准對相對人之財產為假扣押等情，業據其提出支
    票及退票理由單以為釋明（見原法院卷4至8頁）。經核其釋
    明雖有不足，惟既經抗告人陳明願供擔保以補釋明之不足，
    則抗告人聲請對相對人之財產在104萬6,850元之範圍內為假
    扣押，即屬有據。乃原裁定以抗告人未據釋明假扣押之原因
    ，駁回抗告人所為假扣押之聲請，尚有未洽。抗告意旨指摘
    原裁定不當，聲明廢棄，為有理由，爰由本院酌定相當之擔
    保金額，裁定准許抗告人假扣押及相對人得免為或撤銷假扣
    押如主文第2項、第3項所示。
三、據上論結，本件抗告為有理由，依民事訴訟法第 492條前段
    、第526條第 2項、第527條、第95條、第78條，裁定如主文
    。
中    華    民    國    97    年    4     月    9     日
                  民事第六庭
                        審判長法  官  林鄉誠
                              法  官  許紋華
                              法  官  梁玉芬
正本係照原本作成。
不得再抗告。
中    華    民    國    97    年    4     月    10    日
                              書記官  常淑慧


司法院資訊處製作；財團法人民間司法改革基金會備份。
